【裁判字號】    98,交聲,4131
【裁判日期】    981214
【裁判案由】    違反道路交通管理處罰條例聲明異議
【裁判全文】
臺灣臺北地方法院交通事件裁定        98年度交聲字第4131號
原處分機關  臺北市交通事件裁決所
代  表  人  林文淵
異  議  人
即受處分人  甲○○
代  理  人  李國賢
上列異議人即受處分人因違反道路交通管理處罰條例案件，對於
臺北市交通事件裁決所於中華民國98年11月10日北市裁罰字第裁
22-A03YQS894號所為之裁決處分（原舉發案號：臺北市政府警察
局98年9月10日北市警交大字第A03YQS894號），聲明異議，本院
裁定如下：
    主  文
異議駁回。
    理  由
一、原處分意旨略以：異議人即受處分人甲○○所有之車牌號碼
    9F-7276號自用小客車，於民國98年9月3日下午3時17分許，
    停放在臺北市○○區○○路309 號斜對面劃有紅實線禁止臨
    時停車之處所，而為臺北市政府警察局照相後逕行舉發，並
    移置保管上開車輛，原處分機關遂依道路交通管理處罰條例
    第56條第1項第1款之規定，裁處異議人罰鍰新臺幣（下同）
    900元。
二、聲明異議意旨略以：(一)本件拖吊作業後以環保粉筆於地面留
    字之便宜行事，顯有瀆職及規避行政程序法所定送達程序之
    嫌，違法侵害人民權益，圖利民營拖吊業者。(二)舉發機關即
    臺北市政府警察局交通警察大隊於接獲異議人申訴後，仍以
    拖吊移置採證照片必須移回該局製成底片或建檔備查為由，
    拒不提供違規採證照片，似有隱匿違規執法情形，亦有違反
    行政程序法第95條各項情形。(三)異議人於陳述單申訴事項二
    明確指出舉發處所標線不清晰，而臺北市交通管制工程處於
    上開函覆自稱在本件舉發後約半個月即派員前往補繪，異議
    人於10月4日及10月15日兩度前往拍照時，舉發地點之紅線
    仍模糊不清，則主管單位於短短1個月內劃設2次標線卻仍舊
    不清楚，不無疑義，應請該處說明究係委外廠商未依約標繪
    且主管機關未依採購法第71條、第72條規定驗收，抑或該處
    自行繪製，然未依道路交通標線標誌號誌設置規則辦理，該
    等公務員有無瀆職及逾越行政程序法第10條規定，實應追究
    刑責。(四)舉發機關上開函覆迴避異議人所質疑交通違規未檢
    附相關證據及繳納罰緩未開立收據乙節，舉發機關避重就輕
    ，拒不交付，致異議人於提出聲明異議時立於不利之地位，
    已違行政程序法第8 條規定，如何期待人民能信賴之。(五)又
    臺北市交通管制工程處回覆稱劃設禁止臨時停車紅線係依法
    規定，並衡量各路段交通性、車流狀況、道路幾何佈設情況
    、鄰近土地使用情況及當地停車需求等因素規劃相關交通管
    制事宜，該回覆充滿不明確性，亦違反行政程序法第5 條行
    政行為之內容應明確之規定，就此，狀請鈞院撤銷原舉發通
    知單及請主管機關退還異議人已繳納之交通罰緩900 元、移
    置費1,000元、保管費1,800元及網路手續費15元云云。
三、按在設有禁止臨時停車標線處所不得臨時停車；汽車停車時
    ，禁止臨時停車處所不得停車，道路交通安全規則第111 條
    第1項第3款、第112條第1項第1 款分別定有明文。次按，汽
    車駕駛人停車時，在禁止臨時停車處所停車者，處600 元以
    上1,200元以下罰鍰，道路交通管理處罰條例第56條第1項第
    1款亦定有明文。
四、經查：
  (一)異議人所有上開車輛於上開時、地停放於劃設禁止臨時停放
    車輛標線之臺北市○○區○○路309 號斜對面乙節，為其所
    不否認，並有違規照片2 幀（見本院卷第47頁）附卷可稽，
    堪信為真實。
  (二)觀本件舉發照片中，異議人所有上開車輛旁所劃設之紅線，
    其顏色明顯清晰可見，則一般駕駛人應能清楚判斷舉發地點
    為禁止臨時停放車輛之處所，異議人未予注意，反將上開車
    輛停放於舉發地點，其違規情節甚屬明確。況且，異議人自
    己並無向附近商家、派出所等單位詢問，亦無上網檢索確認
    （如臺北市交通管制工程處網站所設「禁停紅黃線圖籍管理
    系統」，網址：http://www.bote.taipei.gov.tw/），則依
    上開現場客觀情形及異議人不經查詢逕自停車之作為，異議
    人豈能先無視於該處紅線之客觀明顯存在，反而質疑舉發地
    點之紅線標示不清，再聲明異議主張自己停車並非違規？其
    理之謬，實至為灼然，從而，異議人確有於上開時間，在禁
    止臨時停車處所停車之違規行為甚明，異議人所辯，尚非可
    採。
五、綜上所述，本件異議人確有於禁止臨時停車處所停車之違規
    行為，原處分機關依道路交通管理處罰條例第56條第1 項第
    1 款，及違反道路交通管理事件統一裁罰基準表之規定裁處
    異議人罰鍰900 元，核無違誤，異議人之異議為無理由，自
    應將其異議駁回。至於交通主管機關劃設禁止臨時停車紅線
    之標準及舉發機關執行拖吊作業之程序事項（諸如採證照片
    如何建檔歸案、於舉發地點地面以粉筆書寫遭拖吊車輛車號
    及領取車輛處所等事宜），非本院在調查本件原處分是否違
    法時，所應審酌者，附此敘明。
六、據上論斷，應依道路交通案件處理辦法第19條，裁定如主文
    。
中    華    民    國    98    年    12    月    14    日
                    交通法庭    法  官  陳君鳳
以上正本證明與原本無異。
如不服本裁定，應於送達後5日內向本院提出抗告狀。
                                書記官  楊湘雯
中    華    民    國    98    年    12    月    14    日

司法院資訊處製作；財團法人民間司法改革基金會備份。
